【裁判字號】    98,易,3194
【裁判日期】    981014
【裁判案由】    恐嚇等
【裁判全文】
臺灣臺中地方法院刑事判決              98年度易字第3194號
公  訴  人  臺灣臺中地方法院檢察署檢察官
被      告  乙○○
上列被告因恐嚇等案件，經檢察官提起公訴（98年度偵字第1958
9號），本院判決如下：
    主    文
乙○○竊盜，累犯，處有期徒刑參月，又意圖為自己不法之所有
，以恐嚇使人將本人之物交付，累犯，處有期徒刑柒月，扣案之
黑色玩具瓦斯槍壹支及鐵珠壹包均沒收，又收受贓物，累犯，處
有期徒刑參月，又攜帶兇器竊盜，累犯，處有期徒刑柒月；應執
行有期徒刑壹年肆月，扣案之黑色玩具瓦斯槍壹支及鐵珠壹包均
沒收。
    犯罪事實
一、乙○○前因偽造文書、詐欺、傷害、竊盜等案件，經本院以
    95年度訴字第3638號分別判處有期徒刑6月、6月、7月、7月
    ，並應執行有期徒刑2年確定，嗣經減刑為應執行有期徒刑1
    年確定，甫於民國97年10月22日徒刑執行完畢。詎仍不知悔
    改，而為如下犯行：
    (一)於98年6月13日2時55分，至臺中市○區○○路2段116號2
      樓之「麗莎貝拉婚紗店」時，見店內無人，竟意圖為自己
      不法之所有，趁機竊取該店店員戊○○、丁○○所有之皮
      包各1只〔戊○○之皮包內有家樂福好康卡、百視達會員
      卡、健保卡、國民身分證、行照各1張、提款卡2張、行動
      電話1支、駕照2張、新臺幣（下同）300元現金；丁○○
      之皮包內有國民身分證、健保卡各1張、提款卡3張、駕照
      2張、現金600元〕。得手後，隨即於同日晚間11時5分離
      去。
    (二)於98年7月10日14時許，意圖為自己不法之所有，至其房
      東甲○○位在臺中縣大里市○○路156號1樓之住處，對甲○○恫稱：其承租位在該處2樓之房間內之2萬元現金遭竊
      ，無法向老大交待，所以老大交待要房東賠償1萬元等語
      。甲○○原本不願賠償，乙○○竟承前犯意進而恫稱：要
      不是甲○○平常對其不錯，其當晚會把1至4樓的房客全部
      叫起來罰站等語，致甲○○心生畏懼，而同意稍後於該日
      給乙○○5,000元，另於同年月15日，再給乙○○5,000元
      ，兩人言畢乙○○欲離去時，為使甲○○如數給付，乙○○復稱：妳要不要相信等語，隨即打開隨身攜帶之背包，
      亮出其內之黑色玩具瓦斯槍1支（有無殺傷力不明，另由
      檢察官偵辦中）給甲○○看，使甲○○心生恐懼而不敢不
      從。甲○○遂於其後至臺北市借錢，而將1萬元交付乙○○。
    (三)於98年7月下旬某日，在臺中市○○路上見綽號「阿順」
      之朋友經過，遂向「阿順」催討先前所欠其2,000元之債
      務。「阿順」因無力償還，就將隨身所帶而係詹子健於同
      年月23日失竊之華碩筆記型電腦（機號：SN4CNP053670號
      ）交予乙○○。而乙○○可預見該電腦係來路不明之贓物
      ，仍予收受而帶回住處。
    (四)於98年8月11日凌晨0時40分許，見丙○○所有之車牌號碼
      VPD-862號機車停置在臺中市○區○○○街115號1樓前，
      認有機可趁，意圖為自己不法之所有，先將該機車移置附
      近無人處，先以客觀上足供作為兇器使用之螺絲起子欲將
      機車置物箱撬開未成，再徒手硬將該置物箱打開，竊取丙○○置於其內之國民身分證、駕照、健保卡、零錢包、行
      動電話（內含SIM卡）。得手後，隨即逃逸。
    (五)嗣經戊○○、丁○○、甲○○、詹子健、丙○○報警處理
      ，經警於98年8月11日下午6時當場捕逮乙○○。並經乙○○同意搜索後，至其位在臺中市○區○○里○○路202號
      、同市○區○○○街115號5樓29室之住處，當場起出家樂
      福好康卡、百視達會員卡（已發還戊○○）、機號為SN4C
      NP053670號之華碩筆記型電腦（已發還詹子健）、丙○○
      之行動電話、國民身分證、駕照、健保卡、零錢包（已發
      還丙○○）及黑色玩具瓦斯槍1支、鐵珠1包。
二、案經臺中市警察局第三分局報請臺灣臺中地方法院檢察署檢
    察官偵查起訴。
    理    由
一、證據能力方面：
    按被告以外之人於審判外之陳述，雖不符刑事訴訟法第159
    條之1至之4之規定，而經當事人於審判程序同意作為證據，
    法院審酌該言詞陳述或書面陳述作成時之情況，認為適當者
    ，亦得為證據，刑事訴訟法第159條之5第1項定有明文。查
    本案檢察官所舉之供述證據，被告均同意作為證據，本院審
    酌該證據作成之情況，認均無不適當情事，依刑事訴訟法第
    159條之5第1項之規定，均有證據能力，合先敘明。
二、認定犯罪事實所憑之證據及理由：
    (一)被告於本院審理中對上開犯罪事實均坦承不諱。
    (二)證人即被害人戊○○、丁○○、甲○○、詹子健、丙○○於警詢時之證詞。
    (三)搜索扣押筆錄及扣押物品目錄表各2份。
    (四)贓物認領保管單3紙。
    (五)扣案之黑色玩具瓦斯槍1支、鐵珠1包。
    (六)綜合上述各節參互佐證，被告之自白，核與事實相符，應
      堪採信。本件事證明確，被告犯行堪予認定。
三、論罪科刑之理由：
    (一)核被告所為，係犯刑法第320條第1項之竊盜罪、第346條
      第1項之恐嚇取財罪、第349條第1項之收受贓物罪及第321
      條第1項第3款之攜帶兇器竊盜罪。另按「上訴人夜間侵入
      人家，將甲之衣物及晒在院內之某乙衣服一併竊去，其所
      竊取者，雖屬兩人之財物，但非上訴人所能知悉，應成立
      一個夜間侵入住宅竊盜之罪，不發生數罪問題。」，最高
      法院29年上字第1403號判例可資參照。查被告於犯罪事實
      一、(一)之犯行，被告於本院審理時已供稱不知皮包2只分
      屬2人所有，故此部分之犯行只構成1罪，併予敘明。
    (二)被告有如犯罪事實欄所載之前科及受刑紀錄，有臺灣高等
      法院被告全國前案紀錄表在卷可考，其於97年10月22日刑
      期執行完畢後，5年以內再故意分別犯本件有期徒刑以上
      之罪，為累犯，應均依刑法第47條第1項之規定，加重其
      刑。
    (三)爰審酌被告身強體健，竟不思正途賺取所需，所犯之財物
      價值、犯罪動機、目的、手段、智識程度，犯後於本院審
      理時終能坦承全部犯行，尚見悔意等一切情狀，分別量處
      如主文所示之刑及定其應執行刑，以資儆懲。
  (四)扣案之黑色玩具瓦斯槍1支、鐵珠1包係被告所有，且為供本
    件恐嚇取財犯罪所用之物，應依刑法第38條第1項第2款之規
    定，宣告沒收。
五、應適用之法條：
    依刑事訴訟法第299條第1項前段，刑法第320條第1項、第
    346條第1項、第349條第1項、第321條第1項第3款、第47條
    第1項、第51條第5款、第38條第1項第2款，刑法施行法第1
    條之1第1項、第2項前段，判決如主文。
本案經檢察官己○○到庭執行職務。
中    華    民    國    98    年    10    月    14    日
                  刑事第十六庭  法  官  黃建都
以上正本證明與原本無異。
如不服本判決應於收受本判決後10日內向本院提出上訴書狀；上
訴書狀應敘述具體理由。未敘述上訴理由者，應於上訴期間屆滿
後20日內向本院補提理由書狀（均須按他造當事人之人數附繕本
）。「切勿逕送上級法院」。
告訴人或被害人對於本判決如有不服，請書具不服之理由狀，請
求檢察官上訴者，其上訴期間之計算係以檢察官收受判決正本之
日期為準。
                                書記官  賴玉真
中    華    民    國    98    年    10    月    14    日
附錄本案論罪科刑法條全文：
刑法第320條第1項：
意圖為自己或第三人不法之所有，而竊取他人之動產者，為竊盜
罪，處5年以下有期徒刑、拘役或5百元以下罰金。
刑法第321條第1項：
犯竊盜罪而有左列情形之一者，處六月以上、五年以下有期徒刑
：
三、攜帶兇器而犯之者。
刑法第346條第1項：
意圖為自己或第三人不法之所有，以恐嚇使人將本人或第三人之
物交付者，處6月以上5年以下有期徒刑，得併科1千元以下罰金
。
刑法第349條第1項
收受贓物者，處3年以下有期徒刑、拘役或5百元以下罰金。


司法院資訊處製作；財團法人民間司法改革基金會備份。
